【裁判字號】    94,簡上,179
【裁判日期】    950331
【裁判案由】    傷害等
【裁判全文】
臺灣嘉義地方法院刑事判決             94年度簡上字第179號
上  訴  人  甲○○
即  被  告
            戊○○
            己○○
            庚○○
            辛○○
            丙○○
上6人共同
選任辯護人  陳信宏律師
被      告  乙○○
                      樓
上列上訴人等因傷害等案件，不服本院嘉義簡易庭94年度嘉簡字
第919號中華民國94年7月29日第一審判決（臺灣嘉義地方法院檢
察署檢察官聲請簡易判決處刑案號：94年度發查偵字第74號、94
年度偵字第1033號），提起上訴，本院管轄之第二審合議庭判決
如下：
    主  文
上訴駁回。
甲○○、戊○○、己○○、庚○○、辛○○、丙○○、乙○○均
緩刑貳年。
    事 實 及 理 由
一、本案經調查審理結果，認第一審簡易判決被告甲○○、戊○○、己○○、庚○○、辛○○、丙○○共同以強暴妨害人行
    使權利，各處有期徒刑3月；被告丙○○傷害人之身體，處
    拘役20日；被告乙○○傷害人之身體，處拘役20日，上開罪
    刑如易科罰金，均以300元折算1日，其認事用法無誤，量刑
    亦屬允當，應予維持，並引用第一審簡易判決書所記載之事
    實、證據及理由（如附件）。
二、被告甲○○、戊○○、己○○、庚○○、辛○○就被訴強制
    ；被告丙○○就被訴強制及傷害；被告甲○○就被訴傷害之
    主要及重要事實坦認無訛，並為認罪之表示。雖辯護意旨為
    被告甲○○、戊○○、己○○、庚○○、辛○○、丙○○就
    渠等被訴強制罪行部分為法律適用之爭執，辯以：刑法強制
    罪以行為人對人施強暴、脅迫為構成要件，實務及學者通說
    皆認以對「人」直接或間接施強暴、脅迫為限，對「物」不
    包括在內。被告甲○○、戊○○、己○○、庚○○、辛○○
    、丙○○等人將車輛停放在本件發生爭議之土地上時，告訴
    人丁○、乙○○並不在現場，被告甲○○等人根本無從對「
    人」實施強暴、脅迫，渠等所為是否成立強制罪，尚有疑義
    云云。
三、按刑法強制罪構成要件所指之「強暴」應從廣義解釋，乃指
    對被害人為一切有形力之不法行使而言。此種強暴行為係以
    被害人為對象，惟不限於直接對於被害人之身體實施，即對
    於物或第三人行使有形力，致間接對被害人之身體發生作用
    者（間接暴力），亦屬之。此觀最高法院86年度台非字第12
    2號判決就此亦曾闡釋「刑法第304條第1項稱『強暴』者，
    乃以實力不法加諸他人之謂，惟不以直接施諸於他人為必要
    ，即間接施之於物體而影響於他人者，亦屬之」之要旨即明
    。查被告甲○○、戊○○、己○○、庚○○、辛○○、丙○○等人將車輛駛入系爭土地，橫亙停放在告訴人丁○、乙○○興建圍牆之路徑上形成障礙，妨害告訴人丁○、乙○○自
    由處分自有土地之權利，當屬間接對告訴人丁○、乙○○施
    強暴無誤，辯護意旨尚無可採。
四、被告甲○○、戊○○、己○○、庚○○、辛○○、丙○○、
    乙○○上訴原均否認犯行，指摘原審判決違誤，惟經本院之
    調查審理，揆以歷來偵審理由之論證，嗣均認罪不諱，渠等
    上訴自無理由，均應駁回。
五、被告甲○○、戊○○、己○○、庚○○、辛○○、丙○○、
    乙○○前均未曾受有期徒刑以上刑之宣告，有臺灣嘉義地方
    法院檢察署刑案資料查註紀錄表及臺灣高等法院前案紀錄表
    可佐。渠等因居家對外通行之糾紛，一時失慮致罹刑章，犯
    後積極尋求共識達成和解（見上訴審卷第94頁至第99頁所附
    和解書暨不動產買賣契約書）並坦認犯行，本院揆諸全案情
    節，認渠等經此教訓，當知誡懼，信皆無再犯之虞，渠等所
    受刑之宣告（被告丙○○部分，包括強制及傷害罪刑），俱
    以暫不執行為適當，均併宣告緩刑2年，以啟自新。
六、被告甲○○、戊○○、己○○、庚○○、辛○○、丙○○經
    合法傳喚，皆無正當理由不到庭，爰不待渠等陳述，均逕行
    判決。
據上論斷，應依刑事訴訟法第455條之1第1項、第3項、第371條
、第373條、第368條，刑法第74條第1款，判決如主文。
本案經檢察官陳美君到庭執行職務。
中    華    民    國    95    年    3     月    31    日
              刑事第五庭  審判長  法  官  林信旭
                                  法  官  洪嘉蘭
                                  法  官  蔡憲德
上列正本證明與原本無異。
本件不得上訴。
中    華    民    國    95    年    3     月    31    日
                                  書記官  楊福源
附錄本案論罪科刑法條
刑法第304條第1項
  以強暴、脅迫使人行無義務之事或妨害人行使權利者，處3年
  以下有期徒刑、拘役或300元以下罰金。
刑法第277條第1項
  傷害人之身體或健康者，處3年以下有期徒刑、拘役或1千元以
  下罰金。


司法院資訊處製作；財團法人民間司法改革基金會備份。
